臺灣高等法院臺中分院刑事裁定　
111年度聲字第728號

聲  請  人  臺灣高等檢察署臺中檢察分署檢察官     
受  刑  人  張崇葆



上列聲請人因受刑人數罪併罰有二裁判以上，聲請定其應執行之
刑（聲請案號：111年度執聲字第301號），本院裁定如下：
    主  文
張崇葆因犯如附表所示各罪所處之刑，有期徒刑部分應執行有期
徒刑捌年。
    理  由
一、聲請意旨略以：受刑人張崇葆（下稱受刑人）因槍砲彈藥刀
    械管制條例等數罪，先後經判決確定如附表。數罪中雖有刑
    法第50條第1項但書所列情形，惟受刑人已請求檢察官聲請
    定應執行刑，有臺灣南投地方檢察署民國110年12月21日是
    否請求定應執行刑調查表足稽，應依刑法第50條第2項、第5
    3條、第51條第5款規定，定其應執行之刑。爰依刑事訴訟法
    第477條第1項聲請裁定等語。
二、按數罪併罰，有二裁判以上者，依刑法第51條之規定，定其
    應執行之刑；而數罪併罰，宣告多數有期徒刑者，於各刑中
    之最長期以上，各刑合併之刑期以下，定其刑期，但不得逾
    30年，刑法第53條、第51條第5款分別定有明文。又法律上
    屬於自由裁量事項，尚非概無法律性之拘束，在法律上有其
    外部界限及內部界限，前者法律之具體規定，使法院得以具
    體選擇為適當裁判，此為自由裁量之外部界限；後者法院為
    自由裁量時，應考量法律之目的，法律秩序之理念所在，此
    為自由裁量之內部界限。法院為裁判時，二者均不得有所踰
    越。在數罪併罰而有二裁判以上，應定其應執行刑之案件，
    法院所為刑之酌定，固屬自由裁量事項，然對於法律之內、
    外部界限，仍均應受其拘束。
三、經查，受刑人所犯如附表所示之罪，前經臺灣南投地方法院
    及本院判處如附表所示之刑，均確定在案，有各該案件之判
    決書及臺灣高等法院被告前案紀錄表等在卷可憑。而受刑人
    所犯上開各罪，有刑法第50條第1項但書所列之不得併合處
    罰情事，惟經受刑人依刑法第50條第2項規定請求檢察官向
    本院聲請合併定應執行刑，有110年12月21日之臺灣南投地
    方檢察署刑法第50條第1項但書案件是否請求定應執行刑調
    查表影本在卷足憑，本院審核認聲請為正當，應予准許。爰
    審酌受刑人所犯如附表所示之罪之刑期總合及內部界限、外
    部界限之範圍，及所犯各罪編號1至4各罪均與毒品相關（編
    號1、2均為販賣第二級毒品罪、編號3為明知為禁藥而轉讓
    罪、編號4為持有第二級毒品純質淨重20公克以上罪），編
    號5、6均與槍砲相關（編號5為非法製造槍砲主要組成零件
    罪、編號6為非法製造子彈罪），該6罪之犯罪時間介於108
    年6月間某時至109年8月3日間，且毒品案與槍砲案之犯罪類
    型、行為態樣、動機均不相同，暨受刑人於前揭定刑調查表
    中表示對本件定刑並無意見等情狀，爰就有期徒刑部分定其
    應執行之刑如主文所示。　　
四、依刑事訴訟法第477條第1項，刑法第50條第2項、第53條、
    第51條第5款，裁定如主文。
中　　華　　民　　國　　111 　年　　3 　　月　　31　　日
        　　刑事第六庭    審判長法　官  張  靜  琪
　　　　　 　　　　　　　　　   法　官  許  冰  芬
 　　　　　　　　　　　　　　　 法　官  鍾  貴  堯     
　　　　　　　　　　　　　　　                      
以上正本證明與原本無異。     
如不服本裁定，得於收受送達後5日內向本院提出抗告書狀(須附
繕本)。因疫情而遲誤不變期間，得向法院聲請回復原狀。

                               書記官  何  佳  錡
　　　　　　　　　　　　　　　 
中　　華　　民　　國　　111 　年　　3 　　月　　31　　日
附表：受刑人張崇葆定應執行刑案件一覽表
編           號  1 2 3 罪           名  販賣第二級毒品 販賣第二級毒品 明知為禁藥而轉讓 宣    告     刑  有期徒刑5年2月 有期徒刑3年7月 有期徒刑7月 犯  罪  日   期  109年8月3日 109年5月31日 109年6月26日 偵查(自訴)機關年  度  案  號  臺灣南投地方檢察署109年度偵字第3889、4292號 臺灣南投地方檢察署109年度偵字第3889、4292號 臺灣南投地方檢察署109年度偵字第3889、4292號 最後事實審 法        院 臺灣南投地方法院 臺灣南投地方法院 臺灣南投地方法院  案        號 109年度訴字第182號 109年度訴字第182號 109年度訴字第182號  判 決  日 期 110年4月28日 110年4月28日 110年4月28日 確定判決 法        院 臺灣南投地方法院 臺灣南投地方法院 臺灣南投地方法院  案        號 109年度訴字第182號 109年度訴字第182號 109年度訴字第182號  判決確定日期 110年9月22日 （撤回上訴） 110年9月22日 （撤回上訴） 110年9月22日 （撤回上訴） 是否為得易科罰金或易服社會勞動之案件  不得易科罰金、不得易服社會勞動 不得易科罰金、不得易服社會勞動 不得易科罰金、不得易服社會勞動 備            註  臺灣南投地方檢察署110年度執字第1599號（編號1-3定刑5年8月）   
編           號  4 5 6 罪           名  持有第二級毒品純質淨重20公克以上 非法製造槍砲主要組成零件 非法製造子彈 宣    告     刑  有期徒刑6月 有期徒刑1年10月（併科罰金新臺幣3萬元） 有期徒刑1年2月（併科罰金新臺幣2萬元） 犯  罪  日   期  108年6月間某時起至109年5月12日止 108年7月間起至109年1月19日為警查獲時止 108年7月間起至109年1月19日為警查獲時止 偵查(自訴)機關年  度  案  號  臺灣南投地方檢察署110年度偵字第3321號 臺灣南投地方檢察署109年度偵字第558 號 臺灣南投地方檢察署109年度偵字第558 號 最後事實審 法        院 臺灣南投地方法院 臺灣高等法院臺中分院 臺灣高等法院臺中分院  案        號 110年度投簡字第274號 110年度上訴字第1466號 110年度上訴字第1466號  判 決  日 期 110年9月14日 110年9月28日 110年9月28日 確定判決 法        院 臺灣南投地方法院 臺灣高等法院臺中分院 臺灣高等法院臺中分院  案        號 110年度投簡字第274號 110年度上訴字第1466號 110年度上訴字第1466號  判決確定日期 110年10月13日 110年10月28日 110年10月28日 是否為得易科罰金或易服社會勞動之案件  得易科罰金、得易服社會勞動 不得易科罰金、不得易服社會勞動 不得易科罰金、不得易服社會勞動 備            註  臺灣南投地方檢察署110年度執緝字第284號（併同署110年度執字第1590號） 1.臺灣南投地方檢察署110年度執緝字第285號（併同署110年度執字第1694號：編號5-6有期徒刑部分定刑2年2月、併科罰金部分定應執行罰金4萬元）。 2.聲請書附表編號5、6之「犯罪日期」欄記載錯誤，應予更正。